【裁判字號】    98,消債更,338
【裁判日期】    981014
【裁判案由】    更生事件
【裁判全文】
臺灣士林地方法院民事裁定           98年度消債更字第338號
債  務  人  甲○○
上列債務人聲請更生事件，本院裁定如下：
    主  文
債務人應於本裁定送達後三十日內，補提如附表所示文件及資料
到院。
    理  由
一、按債務人不能清償債務或有不能清償之虞者，得依本條例所
    定更生或清算程序，清理其債務，消費者債務清理條例第3
    條定有明文。又債務人聲請更生時，所提出之財產及收入狀
    況說明書，應表明下列事項，並提出證明文件：一、財產目
    錄，並其性質及所在地。二、最近五年是否從事營業活動及
    平均每月營業額。三、收入及必要支出之數額、原因及種類
    。四、依法應受債務人扶養之人，此觀諸消費者債務清理條
    例第43條第6 項規定自明。次按，債務人聲請更生或清算不
    合程式或不備其他要件者，法院應以裁定駁回之，但其情形
    可以補正者，法院應定期間先命補正，同條例第8 條定有明
    文。且更生之聲請有拒絕提出關係文件者，應駁回之，參諸
    同條例第46條第3 款規定自明。
二、查本件債務人具狀聲請更生，漏未提出如附表所示文件及資
    料到院，爰定期命補正，如逾期未補正，則駁回其聲請。
中    華    民    國    98    年    10    月    14    日
                  民事第二庭  法      官  絲鈺雲
上為正本係照原本作成。
本件不得抗告。
中    華    民    國    98    年    10    月    14    日
                              書  記  官  朱亮彰
附表：
1、債務人名下車號J6-2968汽車之行照影本。
2、說明所租賃房屋坪數，所有居住成員，如何分擔租金及相關
   居住費用，並提出所有居住成員收入證明，及民國97年度全
   年水、電、瓦斯、市內電話費繳費明細（向繳費單位申請）
   。
3、提出適當單據，說明債務人之通勤地點，通勤方式，交通費
   每月須新臺幣(下同)5000元之明細及計算式。
4、應受扶養人張陳燕嬌之全戶戶籍謄本（記事勿省略）。
5、應受扶養人張慶河、張陳燕嬌98年1 月起迄今之郵局存褶封
   面及內頁影本，96、97年綜合所得稅各類所得資料清單，財
   產歸屬資料清單，最新勞保被保險人投保資料表，目前有無
   工作，及收入證明影本。
6、提出適當單據，分別詳列應受扶養人張慶河、張陳燕嬌每月
   必要生活費用之明細、各細項金額及其必要性，不得以概括
   項目及概括金額代之。若未實際支出，不得列入。
7、提出家族系統表，應受扶養人張慶河、張陳燕嬌所有扶養義
   務人97年綜合所得稅各類所得資料清單及收入證明（薪水帳
   戶存摺或薪資單影本），如何分擔扶養費用，及其實際支出
   之扶養費。若未支出，應釋明其未能支出之原因。
8、債務人年僅32歲，生活單純，卻積欠多達9 家金融機構，高
   達324 萬元之信用債務。債務人應具體說明其積欠上開債務
   本金之確實原因，並不得以「貸款，卡債利息過高，以卡養
   卡，維持基本生活」等空泛理由代之。
9、債務人於積欠高額債務無力清償之情形下，仍租屋居住於臺
   北市士林地區，致每月支出合計2 萬8867元，已超過內政部
   主計處公布98年度臺北市最低生活費新臺幣1 萬4558元，債
   務人似未撙節支出，有不當浪費之情。且債務人係單獨租屋
   居住，遷居尚非困難，為盡力清償債務，應無居住在高消費
   水準地區之必要。債務人應說明若經裁定開始更生後，是否
   同意遷居於居住及生活費用較低之區域，並撙節支出至最低
   生活費標準。若不同意，應詳為說明不遷居之理由，及須合
   理增加之費用明細、各細項金額及必要性。
10、債務人為汽車業務員，除每月基本薪資外，主要收入來源應
    為銷售獎金及佣金。雖銷售獎金及佣金會隨景氣波動而變化
    ，債務人並主張97年之收入較96年為低。惟依債務人所提98
    年7 月份薪資單所載，於98年1 月至7 月薪資總所得即高達
    60萬5037元，已較97年全年薪資所得32萬1238元高出近一倍
    。又依債務人所提存摺內頁所載之租賃佣金及保險佣金收入
    亦有16萬0441元，亦較97年全年佣金總收入15萬6433元為高
    ，顯見債務人於98年之所得狀況已回復正常，97年之收入減
    少非屬常態。又債務人主要收入來源既為銷售獎金及佣金，
    自應攤提計入平均月收入，並用以履行更生方案，始屬公允
    。債務人僅以基本底薪及伙食津貼為清償債務及維持基本生
    活之來源，顯有誤解。債務人應表明如經裁定開始更生，是
    否同意以債務人98年之月平均收入扣除最低生活費及扶養費
    後之餘額，全數用以履行更生方案。


司法院資訊處製作；財團法人民間司法改革基金會備份。
